【裁判字號】    97,上更(一),24
【裁判日期】    980105
【裁判案由】    貪污
【裁判全文】
臺灣高等法院花蓮分院刑事判決      97年度上更(一)字第24號
上  訴  人
即  被  告  己○○
選任辯護人  邱聰安律師
            陳舜銘律師
上  訴  人
即  被  告  甲○○
選任辯護人  吳漢成律師
上列上訴人即被告等因貪污治罪條例案件，不服臺灣臺東地方法
院94年度訴字第223號中華民國96年1月23日第一審判決（起訴案
號：臺灣臺東地方法院檢察署94年度偵字第1439號），提起上訴
，經最高法院第1次發回，本院判決如下：
    主  文
原判決關於己○○、甲○○部分撤銷。
己○○共同連續依據法令從事公務之人員，竊取公有財物，處有
期徒刑拾貳年，褫奪公權捌年。共同竊取所得財物公有石塊肆萬
仟貳佰壹拾捌立方公尺應予連帶追繳並發還行政院退除役官兵
輔導委員會，如全部或一部無法追繳發還時，應追徵其價額。
甲○○與依據法令從事公務之人員，共同連續竊取公有財物，處
有期徒刑陸年陸月，褫奪公權伍年。共同竊取所得財物公有石塊
肆萬仟貳佰壹拾捌立方公尺應予連帶追繳並發還行政院退除役
官兵輔導委員會，如全部或一部無法追繳發還時，應追徵其價額
。
    事  實
一、己○○自民國87年7月16日起至95年7月15日止，擔任行政院
    退除役官兵輔導委員會所屬臺東農場知本分場（下稱知本分
    場）主任，負責綜理該臺東農場各分場區土地管理及利用全
    般業務、知本分場區委託經營及土地利用等業務，為依據法
    令從事於公務之人員。其明知由知本分場管理之臺東縣臺東
    市○○段7362、7364、7365、7386、7387地號等國有土地內
    之土石均屬公有財物，竟於94年2 月間，與以開怪手為業之
    甲○○達成共同意圖為自己不法所有竊取上開土地上土石並
    加以出售牟利之概括犯意，約定由己○○負責製作非屬農場
    正常處理場內土石流程之切結書並由甲○○簽名，以掩護甲○○於上開各土地內挖取石塊，所挖出之石塊並需先暫置於
    己○○所指定亦屬知本農場管理土地範圍之臺東縣臺東市○○段3832之2、3928地號及臺東市○○○段314地號上，待嗣
    後較無風聲時再行出售。嗣甲○○覓得瑞晟砂石行負責人丙○○（所犯貪污治罪條例第15條故買公有財物罪業已判決確
    定），告以其已與知本分場人員謀定竊取公有石塊出售，惟
    須待風聲平息時始得處理石塊，並與丙○○議定由丙○○僱
    車前往甲○○挖取石塊之地點，由甲○○將石塊放置在其砂
    石車上以完成交付，再由丙○○僱用之車輛將石塊載運至己○○指定之堤防邊未墾地，丙○○同意以每立方公尺新台幣
    （下同）70元之價格收購上開公有石塊後再自行處理。己○○即自94年2月間起至同年6月間止，先後於94年2月18日、3
    月25日、6 月21日製作以合法整地為名義之切結書並由甲○○簽名，另同意甲○○將上開94年2 月18日切結書影印後塗
    改日期為94年5 月16日及延後整理期間之起迄日期，以作為
    掩護。甲○○則僱用不知情之司機駕駛怪手，前往上開知本
    段7362、7364、7365、7386、7387地號土地挖取公有石塊後
    ，再由丙○○僱用不知情之翁木溪、楊兆輝、鄭蘇銘駕駛砂
    石車前往甲○○挖取石塊之地點，將石塊載往己○○指定之
    堤防邊未墾地堆放或運至瑞晟砂石行內，以此方式共同連續
    在上開各土地內竊取體積合計約4萬3,218立方公尺之公有石
    塊，均由丙○○予以購買，甲○○並因而獲得丙○○委由其
    不知情之妻子丁○○○按月支付之94年3月份至5月份之購石
    金額計約230萬6,620元（各月交易價格、付款情形均詳如附
    表所示，至94年6月份之購石價款尚未結算支付）。
二、案經臺東縣警察局及法務部調查局臺東縣調查站移送臺灣臺
    東地方法院檢察署檢察官偵查起訴。
    理  由
一、程序方面：
    按當事人已於準備程序或審判期日明示同意以被告以外之人
    於審判外之陳述作為證據，而其意思表示又無瑕疵時，該被
    告以外之人於審判外之陳述，雖不符刑事訴訟法第159條之1
    至159條之4之規定，但除法院尚未進行該證據之調查，而他
    造當事人復未提出異議，且法院認為撤回同意係屬適當而准
    予撤回者外，基於訴訟程序安定性、確實性之要求，自應賦
    予證據能力，不許當事人事後任意撤回同意（最高法院96年
    度台上字第1284號判決參照）。本案卷內證人甲○○、丙○○、丁○○○、翁木溪、楊兆輝、鄭蘇銘於調查站及偵訊中
    之證言，及94年2月18日、3月25日、5月16日及6月21日切結
    書共5張，與94年2月18日切結書草稿1紙、空白之切結書6張
    、臺東縣警察局刑警隊查證報告書所附現場圖1 份、相片28
    張、「堆料」（即出車紀錄單）1張、94年5 月份出料紀錄1
    本、出車紀錄1冊、94年估價單1本、94年6月份出料單1疊、
    法務部調查局臺東縣調查站94年7月6日會勘紀錄表、臺東縣
    臺東地政事務所土地複丈成果圖各5 份、臺東縣臺東市○○○段第314號、知本段第7362、7364、7365 、7386、7387、
    3832之2 、3928等地號土地登記簿謄本、臺東區中小企業銀
    行（下稱臺東中小企銀）第000000000000之3 號綜合存款帳
    戶存摺之影本等證據，均經當事人於原審同意作為證據（見
    原審卷第116、117頁準備程序筆錄、第294 頁審理筆錄），
    於本院上訴審亦均未聲明異議（本院上訴卷第182 頁）。原
    審及本院上訴審審酌前開證據作成時之情況，均無何不當之
    處，而依刑事訴訟法第159條之5第1 項規定，認均具有證據
    能力。直至本院更一審被告己○○之選任辯護人陳舜銘律師
    始爭執證人甲○○、丙○○、丁○○○於調查站時之陳述及
    部分扣案切結書之證據能力，另以證人甲○○曾於96年5 月
    22日具狀陳述指稱：偵查中檢調人員曾以誘導訊問，表示只
    要講出農場己○○，伊即可變成證人沒事，倘甲○○前開供
    述屬實，則其於調查及偵查中之供述證據顯受外力影響，而
    有非出於任意陳述之情形，其證詞應無證據能力，且如經查
    證甲○○於偵查及原審所證述之事項係虛偽，該證據即應加
    以排除，不能作為裁判基礎云云。茲就上開爭執之證據有無
    證據能力，說明如下：
    1.證人甲○○、丙○○、丁○○○於調查站言詞陳述作成時
      之外部情況，均經檢察官複訊後確認無何不當或不法之處
      ，同案被告甲○○、丙○○訊問部分，並有依法通知辯護
      人到場，且經當事人於原審及本院上訴審同意有證據能力
      或不予爭執，依前開說明，應有證據能力。
    2.扣案之切結書均係經合法搜索程序取得之證物（見偵查卷
      一第45至48頁），當事人於原審及本院上訴審亦均同意有
      證據能力，依前開說明，應有證據能力。
    3.甲○○於調查站及偵查中所為不利於被告己○○之證詞，
      已踐行法定調查證據之程序，無違法取證之情形，縱其所
      述與事實不符，虛偽陳述，乃屬證明力之問題，與證據能
      力無涉。至於司法警察或檢察官向被訊問人表示如其自白
      得獲得之利益，乃為求刑事偵查、審判之順暢，發現真實
      之目的。依證人保護法第14條規定，偵查中供述與案情有
      重要關係之待證事項或其他正犯或共犯之犯罪事證，因而
      使檢察官得以追訴該案之其他正犯或共犯者，經檢察官同
      意者，就其因供述所涉之犯罪，得減輕或免除其刑，並非
      屬「利誘」等不正方法，乃受訊問人權利之正當保護。準
      此，甲○○於調查站及偵查中供述被告己○○共犯之事證
      ，檢察官果依上開規定，於94年10月17日出具減免刑責同
      意書（偵卷五第65頁），並無不當，甲○○之陳述並無非
      出於任意性之情形，辯護人否認此部分之證據能力，尚有
      誤會。
二、認定犯罪事實所憑之證據及理由：
（一）被告己○○於調查站訊問、偵訊及審理中均供稱：伊確於
      94年2月18日、3月25日及6 月21日在伊辦公室內製作非屬
      農場正常處理場內土石流程所需之切結書各1 紙，交與甲○○簽名後使用。
（二）被告甲○○於調查站訊問、偵訊及原審中均自白竊取知本
      農場土石出售之事實，陳稱：是伊於94年2 月間主動向己○○表示伊想要知本分場所管理未墾地內之石塊，己○○
      應該知道伊意思是要把石塊拿出去賣，己○○表示可以讓
      伊處理那些石塊但也要給他一點費用，伊與己○○談好後
      ，為了避免警方追查，就請己○○製作切結書來掩護，之
      後伊還沒有開始挖就去找丙○○，告訴丙○○伊已經和上
      面之人談好了，可以用每立方公尺70元的價格賣給他，但
      石塊要等過一陣子風聲過後才能處理，因為這樣子如果他
      被抓就不關伊之事；之後丙○○同意要買石塊，伊就於94
      年3至5月份使用己○○製作之94年2 月18日切結書為掩護
      ，開挖臺東縣知本段7365、7387地號土地，接著於94年4
      至5月份使用94年3月25日切結書為掩護，開挖知本段7362
      、7364、7365、7386、7387地號土地，共挖取面積17966.
      35平方公尺，深度約70公分；又94年5至6月份徵得己○○
      同意，將原94年2月18日之切結書塗改日期為94年5月16日
      ，用作掩護，開挖射馬干段314地號土地，挖取面積7740.
      08平方公尺；再於94年6月間使用94年6月21日切結書作為
      掩護，開挖知本段3832之2、3928地號土地，挖取面積100
      96平方公尺，深度1公尺。伊從94年2月份至遭警查獲時，
      應有載運石塊之砂石車約1 千車次進出知本分場（見偵卷
      二第4 至10頁原審羈押庭訊問筆錄、偵卷二第115至117、
      130至132頁訊問筆錄、偵卷三第55、62至66、109至110頁
      訊問筆錄、偵卷四第94、95頁調查筆錄、第112至115頁訊
      問筆錄、原審卷第257 頁準備程序筆錄）。其於偵訊中經
      檢察官告以得拒絕證言之權利、具結義務及偽證處罰後以
      證人身分具結證稱：伊有先和己○○說好伊挖出來之石塊
      由伊處理，並由己○○提供切結書掩護伊盜採砂石之行為
      以免被警察抓到，伊也有告訴丙○○伊已經和己○○講好
      了，並交待丙○○這些石塊要晚一點再處理（見偵卷五第
      60頁訊問筆錄）。其於原審經分離調查程序並告知得拒絕
      證言之權利、具結義務及偽證處罰後，以證人身分具結證
      稱：伊於檢察官偵訊中以證人身分所言伊有跟己○○講好
      挖出來之石頭由伊處理、己○○並同意出具切結書作為掩
      護都是事實；伊和丙○○就本案石塊之交易方式一開始就
      約定只要伊把石塊放到丙○○指派前來載運之砂石車上就
      算交付完畢，伊有告訴丙○○要晚一點才能去處理那些石
      頭，己○○有指定伊把石塊放在指定地點，沒有說可以賣
      也沒有說不准賣；本案調查站、地政人員作成之調查筆錄
      及土地複丈成果圖都是由伊和警調人員、地政人員一起到
      現場，確認開挖面積、深度後作成，並經伊確認無訛等語
      （見原審卷第305、306、315、318頁審理筆錄）。
（三）同案被告丙○○於調查站訊問、偵訊及審理中均自白前揭
      全部事實，陳稱：伊是瑞晟砂石行負責人，甲○○於94年
      2、3月間主動找伊到知本分場內的1 塊農地上看，說地上
      之石頭要賣給伊，原開價每立方公尺82元，後來達成協議
      每立方公尺70元，運輸成本部分由伊自行負責，伊有問甲○○這些石頭是否合法，他就拿知本分場之切結書給伊看
      ，說有人來問時就拿切結書給他們看，並告訴伊這些石頭
      須先運到堤防邊未墾地上堆放，暫時不能運出去，要等過
      一陣子比較沒有風聲時候才能運出去，所以伊當時就知道
      這些石頭是從知本分場管理的國有土地偷出來的，伊與甲○○談妥後就安排翁木溪直接與甲○○聯絡，之後約隔2
      、3 天後就開始載運石頭。另外己○○也曾在伊到知本分
      場辦理承租農場土地事宜時主動問伊是如何幫甲○○載運
      石塊；伊向甲○○買石塊是依照實際載運量按月結算，並
      扣除先預支給甲○○借款，詳細數目是由伊妻子丁○○○
      直接與甲○○結算，要丁○○○才清楚等語（見偵卷二第
      56頁至60頁調查筆錄、偵卷三第33頁訊問筆錄、偵卷三第
      79至81頁調查筆錄、偵卷四第18至20頁訊問筆錄、偵卷五
      第25、26、48至50頁訊問筆錄）。其於偵訊中並經檢察官
      告以得拒絕證言之權利、具結義務及偽證處罰後以證人身
      分具結證稱：甲○○有告訴伊他從知本分場盜採出來之石
      塊可以賣伊，他已經和上面的人講好，並且要伊依上面的
      人交待，先暫時把石塊放在上面的人指定地點，等風頭過
      後一段時間才能處理等語（見偵卷五第68頁訊問筆錄）。
      其於原審經告知得拒絕證言之權利、具結義務及偽證處罰
      後，分離調查程序以證人身分具結證稱：己○○在伊和甲○○合作買賣本案石塊後不久，伊前往知本分場辦理其他
      土地承租事宜時遇到己○○，己○○有主動問伊是如何幫
      甲○○載運石塊，伊回答是按米數算的等語（見原審卷第
      459、460頁審理筆錄）。益見被告己○○確知悉被告甲○○有將本件竊取之石塊，出售予同案被告丙○○之事實；
      若被告己○○未與被告甲○○共謀竊取本案石塊，豈有不
      加阻止之理。
（四）證人即丙○○之妻丁○○○於調查站訊問中陳稱：伊於伊
      先生丙○○經營之瑞晟砂石場內擔任會計及出納，甲○○
      自94年3 月間起有賣石塊給伊先生，每立方公尺70元，於
      94年3月份共支付甲○○約70萬元，94年4月份購買土石總
      額為16096立方公尺，伊分別開立票號0000000、到期日94
      年5月4日、金額38萬元；票號0000000、到期日94年7月15
      日、金額50萬元及票號0000000、到期日94年7月30日、金
      額246700元之3張農民銀行支票給甲○○，94年5月份購買
      土石總額為6856立方公尺，伊分別開立票號0000000 、到
      期日94年6月8日、金額15萬元；票號0000000 、到期日94
      年7月30日、金額15萬元；票號0000000 、到期日94年8月
      30日、金額179920元之3張農民銀行支票給甲○○，94年6
      月份購買的土石因為甲○○尚未拿出貨單與伊結算，故伊
      不清楚等語（見偵卷二第85至86頁調查筆錄）。其於偵訊
      中亦具結證稱：伊在94年4月初有支付甲○○3月份的土石
      錢，共約70萬元，94年4月份的土石伊共開3張支票給甲○○，合計0000000元，94年5月份伊開2張15萬元的支票及1
      張179920元的支票，94年6月份伊依據扣案的出料單計算
      出當月向甲○○購買的土石體積為10266立方公尺，這個
      月份伊還沒付錢給甲○○等語（見偵卷五第11至13頁訊問
      筆錄）。核與丁○○○於中國農民銀行開立帳號000000
      00000號之帳戶於94年間交易明細（見原審卷第201頁、偵
      卷二第128頁）、支票存根（見偵卷二第87頁）及楊淑珠
      （甲○○妻子）於台東區中小企業銀行卑南分行帳號0000
      00000000-0號綜合存款存摺代收票據明細表（偵卷二第12
      8頁）相符，復有扣案之瑞晟砂石行94年6月份出料單1疊
      可佐。且被告甲○○於原審以證人身分具結證稱：丁○○○證述之各月份已付、應付之土石金額及相關支票存根、
      帳戶交易明細均正確無訛（見原審卷第318頁審理筆錄）
      ，堪信證人丁○○○所述為真。
（五）證人即丙○○之堂弟亦即瑞晟砂石行砂石車司機翁木溪於
      調查站訊問中陳稱：於94年3 月間甲○○透過丙○○的交
      待，請伊駕駛砂石車至知本分場內甲○○指定之地點載運
      石頭，大部分載運至甲○○指定之堤防邊堆放，也有部分
      載運至瑞晟砂石行之砂石場內堆放，甲○○一開始沒有提
      供那些石塊的來源證明，後來是在94年5 月間曾經警盤查
      ，伊就要求甲○○提供石頭的來源證明，甲○○才出示伊
      與知本分場簽立之切結書影本（見偵卷二第88至90頁調查
      筆錄）。其於偵訊中亦具結證稱：伊及其餘砂石車司機楊
      兆輝、鄭蘇銘有駕駛砂石車從甲○○雇的怪手挖石頭的地
      方把石頭載到堤防邊或瑞晟砂石行內，是丙○○先跟甲○○說好後，由伊和甲○○直接聯絡；之後94年5 月份伊載
      石頭過程中被警方盤查，後來伊告訴甲○○警方要看證件
      ，甲○○過幾天就拿1 張切結書影本給伊，叫伊以後拿給
      警察看（見偵卷三第38至40頁訊問筆錄）。及證人即以駕
      駛砂石車為業之楊兆輝於調查站訊問中陳稱：伊自94年5
      月21日起透過丙○○的司機翁木溪而受僱於甲○○，有從
      甲○○整地的地方把石塊載到堤防邊或丙○○的瑞晟砂石
      行內，甲○○說知本分場的人有去看過；伊是向丙○○領
      酬勞（見偵卷二第40至42頁調查筆錄）。其於偵訊中具結
      證稱：是甲○○僱用伊的，但伊是向丙○○領酬勞，伊有
      把甲○○整地的石塊載運到堤防邊或瑞晟砂石行內，從94
      年5月21日以後大概載了10多台車的石塊，甲○○有給伊1
      張知本分場的切結書，上面有甲○○的簽名及蓋章，甲○○說如果有警察問起，就拿這1 張切結書給警察看（見偵
      卷二第49至53頁訊問筆錄）。與證人即以駕駛砂石車為業
      之鄭蘇銘於調查站訊問中陳稱：伊自94年5 月間起受僱於
      瑞晟砂石行負責人丙○○，經丙○○指示到甲○○整地之
      土地上幫甲○○載運石塊至堤防邊或瑞晟砂石行內，事後
      向丙○○領取酬勞，伊不知道知本分場的人是否知道伊把
      石塊載到瑞晟砂石行（見偵卷二第45至47頁調查筆錄）。
      其於偵訊中亦具結證稱：伊是依照班長翁木溪指示的地點
      、路線載運石塊，甲○○曾拿1 張單子給伊，告訴伊如果
      有人問起，就拿這1 張給他們看（見偵卷二第51至53頁訊
      問筆錄）。
（六）綜上，同案被告甲○○、丙○○2 人以證人身分所為之證
      述，互核均無歧異，並與證人丁○○○、翁木溪、楊兆輝
      、鄭蘇銘等人之證詞相符。況被告己○○自承伊約於93年
      間認識甲○○，覺得他整地整得不錯，信得過他，也認識
      丙○○，知道他是做砂石的（見偵卷一第107、109頁調查
      筆錄），顯見其與同案被告甲○○、丙○○間並無特殊仇
      怨，該2人自無理由虛捏上開情節誣陷被告己○○之理。
      此外，復有94年2月18日、3月25日、5月16日及6月21日等
      切結書，及94年2月18日切結書草稿、空白之切結書、臺
      東縣警察局刑警隊查證報告書所附現場圖、相片28張、「
      堆料」（即出車紀錄單）1張附卷，及扣案之瑞晟砂石行
      94年5月份出料紀錄、94年估價單、出車紀錄各1本可佐，
      足見被告甲○○、丙○○前揭自白及證述，均與事實相符
      。
（七）對被告辯解之判斷：
      訊之被告己○○矢口否認有何竊取公有財物犯行，辯稱：
      甲○○只跟伊說要在知本分場內整地、篩取石塊，伊就是
      怕會出問題所以才製作切結書，目的是要確保甲○○他們
      不會把石塊搬出農場，並指定石塊要放在農場內的未墾地
      ，伊不知道甲○○會把石塊賣給丙○○，且甲○○挖取石
      塊之土地應不包括知本段3928、3832之2地號及射馬干段3
      14地號等土地，該3 塊土地均僅有堆放土石之情形，又甲○○曾受向知本分場承租土地之林榮芳委託整地，亦與己○○無關；被告甲○○於本院改辯稱：伊確實有竊取石塊
      ，但伊並未與己○○、丙○○事先謀議，沒有共犯的情形
      ，故伊所犯應僅為普通竊盜罪，而無違反貪污治罪條例之
      情形云云。惟查：
    1.被告甲○○於94年2 月份主動向被告己○○表示要採取本
      案石塊自行出售處理，經己○○同意並製作切結書掩人耳
      目，甲○○即向丙○○接洽石塊買賣事宜，並向丙○○表
      示已和己○○講好，只是需等晚一點比較沒風聲時再處理
      石塊，經丙○○與甲○○議價，同意以自行搬運之方式向
      甲○○收購石塊後，甲○○才開始盜採石塊，丙○○則負
      責僱用砂石車前來盜採地點將石塊搬運放置於己○○指定
      之堆放地點，己○○亦曾主動詢問丙○○如何搬運甲○○
      整地之石塊事實，業據甲○○、丙○○2人於偵訊及原審
      以證人身分具結證述明確（見前揭理由二、（二）（三）
      所示）。且被告己○○自承伊製作之本案切結書多紙，並
      非屬知本分場一般委託經營整地之正常流程，而係伊自行
      製作，亦未向上級報備（見原審卷第114、115頁準備程序
      筆錄）。衡情若其確為避免甲○○為知本分場整地時發生
      問題，應依農場委託經營整地之正常流程簽立正式契約、
      向上級報備，自無理由擅行製作非正規切結書以資搪塞。
    2.如依被告己○○所辯為整出良田，以利出租，並無犯罪之
      意思，則甲○○整地之費用應向承租人收取，該切結書上
      即應為同一內容之記載，其等捨此而不為，反由甲○○以
      承租人之身分於94年2月18日、3月25日、6月21日先後出
      具切結書內容謂：「…因該地尚未開墾，為耕作之必要，
      地號內大小石頭必須開墾整理，本人保證開墾後之大小石
      頭集中堆放於堤防邊未墾地…，屆滿後整平種植瓜類，立
      切結書人決無任何異議，且不要求任何補償…。」（見偵
      卷一第51、52、54頁），將該分場管理之未出租之台東市
      ○○段7435地號土地、林榮芳以隋洪新妹名義承租之同段
      7436、7437、7438地號土地、邱乾福承租之同段7415地號
      土地及丙○○以翁東任名義承租之同段7417地號土地均交
      予甲○○整地（前揭地號承租情形請參本院更一卷第125
      頁），實則甲○○並未在7435地號土地整地搬運砂石，業
      據甲○○於調查站中供稱「當時我看中一塊沒人承租的地
      要挖取砂石的，地號不是7435，真正地號我並不清楚，當
      時我看那塊地荒廢已久，我因此決定挖取砂石。」（偵卷
      一第58頁反面），己○○亦承認甲○○未在7435地號土地
      整地乙情（偵卷一第107頁反面、本院更一審第97頁），
      則被告己○○既同意甲○○開墾整地，怎會未確認開墾整
      地之地號，即在切結書上隨意填載某一地號，且開墾之土
      地事後未必能順利出租，甲○○要如何獲取整地之報酬，
      若是在已出租之土地上整地，則在未徵得承租人之同意，
      甲○○事後又如何向承租人收取報酬？更且己○○又同意
      甲○○將其原核章之94年2月18日之切結書上登載之整地
      期間起迄及簽立日期加以塗改延後，用來應付警察機關巡
      視盤查，其等行為甚為可議。而上開製作切結書及塗改切
      結書期限之目的，乃為掩護其盜採土石之不法行為，迭據
      被告甲○○於歷次訊問中自白不諱（偵卷一第59、68 頁
      、偵卷二第8頁、偵卷二第115頁反面、偵卷三第55頁反面
      、偵卷五第58頁），並經證人楊兆輝、鄭蘇銘、翁木溪等
      人證述在卷（偵卷二第51、53、88頁反面、偵卷三第40頁
      ），是被告己○○在被告甲○○出具之切結書核章，應非
      如其所言，純為避免土石外運。
    3.又根據甲○○所稱整地費用日後要向土地承租人收取，然
      其並不清楚應支付報酬之人姓名年籍，其於94年6 月30日
      調查站受訊時僅稱：「7435是知本廖先生，7436、7437、
      7438是知本綽號阿豐，7415、7417是知本姓謝的男子。酬
      勞每甲20萬元，但要西瓜收成後再付，目前尚未收到。」
      ，同日於偵查中供稱：是廖先生叫伊去整地（偵卷一第59
      、74頁）。另於94年7月1日偵訊時供稱：伊先後在知本分
      場整4塊土地，惟不知道該4塊土地有無出租予他人（偵卷
      一第119 頁）。姑不論甲○○所述上開7435、7415、7417
      地號土地之出租及承租人情形，與實際情形未合，令人質
      疑者乃切結書上所記載開墾土地之地號有如上述之承租情
      形，被告己○○如何就已出租之土地代承租人決定整地，
      又甲○○在未取得承租人之同意之情形下貿然整地，其要
      如何確定承租人事後願意支付整地報酬。而依甲○○於94
      年6 月30日偵查中供稱：上開7435、7436、7437、7438地
      號土地整地費用，是由另一位住在知本之廖先生付給現金
      20萬元（偵卷一第70頁），然廖先生與「阿豐」非同一人
      ，其既非上開土地之承租人，豈有支付整地費用之理？上
      開丙○○以翁東任名義承租之7417號土地亦無任何人向其
      或翁東任索取整地費用，亦據證人丙○○證稱在卷（偵卷
      三第26頁反面），則被告己○○與甲○○所述整地之動機
      乃為整出良田，以利出租，及甲○○可因此獲取整地報酬
      ，孰人能信。甲○○直至94年8月1日於調查站及偵查中始
      坦承：7436、7437、7438地號土地整完後未向任何人收取
      費用；伊開始時是找承租人，願意無償幫忙整地，條件是
      石頭讓伊拿走，但承租人都不願意，才會找上己○○，己○○同意石頭交給伊處理，但石頭不能直接在整地處載出
      ，須先放在堤防邊農地後再行處理（偵卷三第56、65頁）
      ，於94年9月9日於調查中亦為相同之陳述（偵卷三第109
      頁反面），於原審時亦再次證述己○○同意石頭交予伊處
      理乙情（原審卷304頁），在在證明甲○○、己○○有共
      謀竊取公有財物之犯意連絡，並開立切結書掩飾犯行之行
      為。況且，甲○○於偵查中供稱：用了近300台車次載運
      整地砂石，每台車400元，約10多萬，另怪手油錢及支付
      怪手司機工資約40多萬元（偵卷一第69頁），併以所述己○○有至現場看伊作業（偵卷一第59頁），其耗費之勞務
      及金錢，怎可能留待承租人種植之西瓜收成後再收付整地
      費用，而依證人林榮芳於原審所證伊以隋洪新妹承租之部
      分亦僅付給甲○○5萬元而已（原審卷第321頁），已足堪
      認定被告甲○○整地後並不確定能獲得承租人支付之報酬
      ，顯可疑另有他圖，己○○卻願意配合製作切結書，其辯
      稱對甲○○盜採土石一事毫不知情，實不可取。
    4.甲○○藉「開墾整地」名義所挖出之土石運至翁木水經營
      之瑞晟砂石場乙節，業據證人丙○○於94年7月4日調查站
      受訊時證稱：有將甲○○篩採的石頭運回瑞晟砂石場但數
      量不多（偵卷二第58頁反面），同日偵查中亦為相同之供
      述，僅辯稱是翁木溪運輸的，不知道他為何載運至砂石場
      內（偵卷二第62頁）。證人翁木溪亦證稱：有將石頭載運
      至瑞晟砂石場場內堆放，有從開南到瑞砂石場場料台、開
      發隊到瑞晟料台（偵卷二第88頁反面、偵卷三第39頁）。
      另從瑞晟砂石場搜索扣押之出料單上有楊兆輝簽名之「開
      南至瑞晟中石1台×16洗」及鄭蘇銘簽名之「開南至瑞晟
      中石（福）之出貨單存根聯記載（偵卷二第43、44頁、扣
      押物編號12編頁第765、768、773、775頁），併證人楊兆
      輝及鄭蘇銘於調查站及偵查中所證：開南及開發隊均是甲○○所整之地，料台是在瑞晟砂石場內，上開記載是伊等
      自甲○○的開南載運中石至丙○○的瑞晟砂石廠洗石子之
      意，楊兆輝有從「開南」及「開發隊」直接載到料台，鄭
      蘇銘有從開南載運至料台等語（偵卷二第40反面、41、42
      、45反面、46、47、50、52、53頁）。堪信丙○○已將甲○○盜採之土石直接運送至瑞晟砂石場之情形，絕非單純
      堆置於知本分場內未墾地內。是翁木水於本院更一審證述
      ：沒有將甲○○整地之土石運至瑞晟砂石場乙詞（本院更
      一審卷第268頁），與其先前所述及上開事證均不相符，
      而不可信。
    5.至於甲○○開挖土地之位置及地號為何？據甲○○於94年
      7月6日調查站證稱：共有4處，其中3處位於垃圾掩埋場靠
      近省道附近，1 處位在大學城用地下方鐵路旁（偵卷二78
      頁反面）；於94年8月1日調查站證稱：大約是在94年2月
      間，先整垃圾場附近的2塊土地，之後則在廖先生種植西
      瓜園處整地，後來又在大學城下方靠近鐵路旁整另1塊地
      ，整完後休息了約10天左右，再在西瓜園存放車輛及貨櫃
      旁之未墾地整第4塊地（偵卷三第55頁反面）。為確認甲○○實際開挖之土地地號，檢察官於偵查中囑託地政測量
      人員依甲○○指出之開挖現場後實際施測面積（偵卷二82
      頁），並製成複丈成果圖（偵卷四第2至6頁），嗣再囑託
      調查員依甲○○所指之開挖地點就挖掘深度會勘並作成紀
      錄表及筆錄（偵卷四94至95頁、98、101、104、107、110
      ）。甲○○於原審94年12月29日準備程序及95年12月13日
      審理程序中再度重申盜採土石數量如同在調查站會勘及依
      其挖掘深度計算出來之數量，伊有實際指認（原審卷第
      115 、3 18頁），包含知本段3928、3832之2地號及射馬
      干段314地號土地。惟經辯護人爭執否認後，被告甲○○
      亦陳明無法確認是否開挖知本段3928、3832之2地號及射
      馬干段314地號土地土石，自應以甲○○盜採後出售予丙○○土石數量為準。查丙○○依約應付94年3至5月之價金
      230 萬6,640元（實際上支付160萬6640元，減付20元），
      換算數量為329 52立方公尺，加計出料單記載94年6月出
      售之數量10266立方公尺，共為43218立方公尺較為精確。
    6.甲○○於偵查中已自白整地之目的就是為了挖掘石頭出售
      牟利（偵卷一69頁），於94年7月22日於調查站證稱：「
      我最初找己○○談要採取石頭的時候，就已向己○○表明
      ，我免費幫農場整地，但整地後所採取之石頭要給我，己○○也同意，所以我們就開始合作了」（偵卷二第116 頁
      反）。於94年10月17日偵查中證稱：「（你和己○○有無
      說好你從知本分場土地所挖出來的石頭交由你處理？）有
      。」「（你有無和己○○說說好提供切結書來掩護你避免
      被警察抓到你盜採砂石的行為？）有。」（偵卷五第60頁
      ）。其於原審雖曾證稱被告己○○有指示整地挖出之土石
      不能運出（原審第300 頁），但於同一審理期日亦稱己○○有同意石頭交予其處理（原審卷304 頁）。而此核與同
      案被告丙○○於94年10月13日偵查中所證「甲○○是告訴
      我說石頭可以載出來賣我，但是要等經過一段時間再來處
      理這些石頭，他是有說已經和上面的人講好。」情節（偵
      卷五第50頁）相符，已堪認定被告己○○與甲○○共犯竊
      取知本分場公有土石之情。
    7.被告選任辯護人另又辯稱，苟如同案被告甲○○及丙○○
      2 人所言，己○○同意將砂石交給甲○○出售，待風聲過
      後再同意甲○○載出農場，然如果己○○於案發前即將退
      休，新人來接，丙○○如何得以運出？且農場職員並非只
      有己○○1 人，如被其他職員嚴加巡查，丙○○如何得以
      運出？事實上，被告己○○於95年7 月16日始屆齡退休，
      有台東農場東農產字第0950002639號函（原審卷第382 頁
      ），且丙○○已陸續將公有土石運至其瑞晟砂石場料台，
      已如上所述，則同案被告甲○○及丙○○2 人上開證詞，
      並無違反事理。更何況依被告甲○○所述，己○○同意公
      有土石交予伊處理，須先堆置在指定處所後，俟較無風聲
      時再行運出，其與被告己○○共犯貪污治罪條例罪嫌，顯
      較重於其個人所犯之普通刑法竊盜罪，其於偵查之初即有
      選任辯護律師可提供法律諮詢，其猶在原審證述上情，倘
      非實情，應不至為如上之證述，故其不利於己之證詞，堪
      予採認。
    8.被告己○○之辯護人再舉被告己○○在甲○○整地期間，
      即將切結書影本親至知本派出所交付該所所長鍾志峰及警
      員乙○○，請警方不定期巡視，以免土石被載出農場。然
      證人乙○○於本院更一審證述：「（是否己○○到你們警
      局說之後，你們才去農場加強巡邏？）那地區本來就是我
      們的警巡區，我們都有在巡邏。」「（是否有固定的時間
      巡邏？）沒有固定，都是主管編排的勤務」（本院更一審
      卷第188 頁）。證人鍾志峰於本院上訴審證稱：「劉主任
      （指被告己○○）這個事情爆發之前，他的土地有租給甲○○種植農作物時，我們去查戶口的時候，有看到甲○○
      用怪手在整地，我們有問他是否有合法承租，他有提出租
      約，後來己○○也有到派出所表示如果他們整地有不合法
      的事情的話，拜託我們加強巡視一下」（本院上訴卷第21
      0、211頁），可知警方在發現甲○○整地後，被告己○○
      始請求警方巡視農場周邊防止土石遭人竊運。且被告己○○既能以出具切結書以掩飾其不法，則其縱於警察關注甲○○整地後，到派出所表態請警察加強取締不法，尚難據
      此否認其不法。
    9.同案被告丙○○於調查站及原審中均曾證稱：「（知本分
      場主任己○○是否知悉你與甲○○合作採取石頭的事？）
      我記得大約是我與甲○○合作之後不久，我前往知本農場
      以許鑫及翁以津的名字承租另二塊地時，己○○主動問我
      ，你是如何幫甲○○載運的，我告訴他說我們是用「方數
      」在算的，之後他就沒再問什麼？」（偵卷三第80頁反面
      、偵卷四第18頁、原審卷449頁），可見被告己○○知悉
      丙○○幫助甲○○載運開墾挖出土石乙情。丙○○於本院
      更一審否認被告己○○曾經詢問如何幫忙甲○○載運土石
      一情（本院卷第268頁），然丙○○於本院更一審中多次
      表明其不願到庭作證，無意與本案再有所牽扯，亦可能因
      事發已久而不復記憶，自應以先前具結後之證詞可信。稽
      以丙○○於91年6、7月起即向知本分場承租土地堆置砂石
      ，其之砂石場又係開設於堤防旁對面，並有便道可通往砂
      石場，被告己○○指定甲○○堆置石塊之未墾地就在丙○○承租土地堆料之附近，被告己○○自承其曾至指定堆置
      地點查看5、6次（偵卷一第110頁），及丙○○所證在配
      合甲○○載運土石時，農場主任和農場的人有到現場查看
      等情（偵卷四15反面），被告己○○怎可能不知甲○○盜
      賣公有土石犯行。
    10.至被告甲○○挖取石塊之土地是否包括知本段3928、3832
      之2地號及射馬干段314地號土地，因被告甲○○於辯護人
      爭執後，亦無法確認開挖土地之地號，且上揭地號土地係
      知本分場堆置開墾挖出之土石乙情，業據證人即知本分場
      職員張洋於原審證述在卷，本院勘驗後亦未發現有開挖之
      痕跡，製有勘驗筆錄在卷（本院上訴卷第99至101頁），
      而有疑義。惟被告甲○○確有竊取，並出售予被告丙○○
      堆置於知本段3928、3832之2地號及射馬干段314地號土地
      之土石一節，業經同案被告甲○○及丙○○供承不諱；故
      甲○○挖取石塊之土地雖可能不包括知本段3928、3832之
      2地號及射馬干段314地號等土地，然並不影響被告前揭犯
      行之認定。
    11.本案被告甲○○藉開墾整地之名盜挖土石後出售予丙○○
      計有43218 立方公尺，均為被告己○○業務上持有之公有
      財物，有前揭行政院國軍退除役官兵輔導委員會臺東農場
      96年1月5日東農產字第0950002639號函文及檢附之臺東農
      場業務職掌表附卷可稽（原審卷第382、386頁），被告己○○、甲○○共同將該等土石加以竊取，自應屬竊取公有
      財物無疑，是被告甲○○辯稱其未與己○○共同謀議挖取
      本案石塊，應僅構成刑法普通竊盜罪云云，自無可採。
    12.綜上，被告2 人前揭所辯，均屬事後卸責之詞，不足採信
      。本件事證明確，被告2 人犯行均堪認定，應依法論科。
三、論罪科刑之理由
（一）按被告行為後，刑法及其施行法業於95年7月1日修正施行
      ，關於新舊法律變更之比較適用，原則上應就罪刑有關之
      共犯、未遂犯、想像競合犯、牽連犯、連續犯、結合犯，
      以及累犯加重、自首減輕暨其他法定加減原因（如身分加
      減）等一切情形，綜其全部罪刑之結果而為比較（最高法
      院95年第8次刑事庭會議決議參照），查此次修法與本案
      罪刑相關者：
    1.被告行為後，貪污治罪條例第2 條關於行為人身份（即犯
      罪主體）之規定，已於95年5 月30日修正公佈，同年7月1
      日生效，修正後貪污治罪條例第2 條關於公務員之定義，
      應適用同日生效施行之刑法第10條第1 項之立法解釋，被
      告己○○於案發期間擔任知本分場主任（任期自87年7 月
      16日起至95年7 月16日止），負責綜理臺東農場各分場區
      土地管理及利用全般業務、知本分場區土地委託經營及土
      地利用等業務，有行政院國軍退除役官兵輔導委員會臺東
      農場96年1月5日東農產字第0950002639號函文及檢附之臺
      東農場業務職掌表1 份附卷可稽（見原審卷第382至386頁
      ），係刑法所規定之公務人員，無論依新舊貪污治罪條例
      第2 條之規定，均屬該條所規範之犯罪主體。另被告甲○○雖非公務員，惟與具有該身分之己○○共犯貪污治罪條
      例之罪，依同條例第3條規定，應依該條例處斷。
    2.就共同正犯部分，修正後刑法第28條雖修正為二人以上共
      同「實行」犯罪之行為者，皆為正犯，然本案被告己○○
      、甲○○無論依修正前後之刑法第28條，均屬共同正犯，
      故就此部分新法並未更有利於被告。
    3.連續犯部分：修正後刑法已刪除第56條關於連續犯之規定
      ，亦即本案被告之多次犯行，如依修正後規定，應分論併
      罰再定其執行刑，此較諸修正前僅論以一罪並加重其刑，
      並未更有利於被告。
    4.綜上所述，本案應適用貪污治罪條例及修正前刑法之相關
      規定。
（二）核被告己○○所為，係犯貪污治罪條例第4條第1項第1 款
      之竊取公有財物罪；被告甲○○與有公務員身分之人共犯
      貪污治罪條例第4條第1項第1 款之罪，其雖無公務員身分
      ，依貪污治罪條例第3條規定，仍應論以貪污治罪條例第4
      條第1項第1款之共同正犯。被告己○○、甲○○2 人間，
      就竊取公有財物犯行，有犯意聯絡及行為分擔，均為共同
      正犯。被告2 人所為上開犯行均有多次，且均時間緊接，
      各觸犯構成要件相同之罪名，顯均係出於概括犯意所為，
      屬連續犯，均應依修正前刑法第56條規定各論以一罪，除
      法定刑無期徒刑外加重其刑。被告甲○○於偵查中供述與
      案情有重要關係之待證事項與共犯己○○之犯罪事證，因
      而使檢察官得以追訴被告己○○，且經檢察官事先同意減
      免刑責（見偵卷卷五第65頁同意書），應依證人保護法第
      14條第1 項規定，減輕其刑。本件土石雖有部分仍置於知
      本分場管理之土地內而尚未運出，有法務部調查局臺東縣
      調查站94年7月6日會勘紀錄表及臺東縣臺東地政事務所土
      地複丈成果圖（見偵卷卷四第3至5、95至104 頁）可稽，
      惟被告己○○、甲○○既已遂行其等竊取犯行，同案被告
      丙○○亦已購入，其等事後將石塊堆置何處，並不影響其
      等已成立之犯行，均附此敘明。
四、不另為無罪諭知部分
（一）公訴意旨略以：被告己○○就其與甲○○共同竊取公有財
      物違背職務之行為，連續於94年2 月18日之後數日內某日
      、同年5月17日及6月21日先後3 次在其於知本分場辦公室
      內，收取被告甲○○所交付之賄賂各5萬、4萬及6 萬元，
      因認被告己○○另犯貪污治罪條例第4條第1項第5 款之對
      於違背職務行為收受賄賂罪，被告甲○○另犯同條例第11
      條第1項之對於違背職務行為交付賄賂罪云云。
（二）按犯罪事實應依證據認定之，無證據不得認定犯罪事實，
      刑事訴訟法第154條第2項定有明文。又事實之認定，應憑
      證據，如未能發現相當證據，或證據不足以證明，自不能
      以推測或擬制之方法，為裁判基礎（最高法院40年台上字
      第86號判例參照）。訊據被告2 人均堅決否認有公訴意旨
      指訴之罪行，而本案公訴人認被告2 人涉有上開犯行主要
      係以被告甲○○於調查站及偵查中之供述及甲○○之妻楊
      淑珠於台東中心企銀帳戶交易明細中94年5月17日及6月21
      日各有提領2筆2萬元、單筆6萬元之紀錄為據。
（三）惟被告甲○○究有無支付金錢予己○○乙節，丙○○固曾
      於調查站證稱：「甲○○向我表示，要換地篩採石頭的話
      ，要先給上面錢，給後才可以繼續動工」「…在要換另一
      塊地採取石頭的時候，甲○○又問我是不是方便可以再借
      他錢，因為上頭要用才能再動工…」（偵卷二第57頁反面
      、偵卷五第23頁），但此情為甲○○所否認，辯稱其向丙○○預支之50萬元乃支付怪手工錢、油錢和修理等費用（
      偵卷二第79頁），實際交付款項20萬元之丁○○○亦證稱
      不清楚甲○○借支之20萬元用途。稽之甲○○自承94年2
      、3 月有數次因怪手油路故障送修之紀錄，且必然有油品
      費用等項目支出，尚無法僅因甲○○可能為預支款項所羅
      織之用途，逕予認定己○○收取賄賂。又甲○○曾供承交
      付3 筆賄款予己○○，據其於94年7月22日調查站所述：
      「前後總計付了3次錢給己○○，第1次是在94年2、3月間
      ，我用我身上留存的週轉用現金，拿了5萬元給己○○，
      第2次是在94年5月17日，我由我太太楊淑珠在台東區中小
      企業銀行卑南分行帳戶內，以提款卡分別提領2次共4萬元
      ，拿去農場交給己○○，第3次是在94年6月21日上午時間
      ，分別以我太太楊淑珠的提款卡分別提領2次共4萬元，當
      天下午又再提領4萬元現金，合計8萬元現金，其中6萬元
      再次拿去農場給己○○，另2萬元做為自己家用。」（偵
      卷二第116頁），其於94年10月17日偵查中為相同之證述
      ，惟稱上開3筆賄款均係在己○○辦公室交付賄款（偵卷
      五第60頁），於原審再次證述在己○○辦公室交付3筆賄
      款（原審卷第303頁）。然查：被告己○○於94年5月17、
      18日日補休2日，17日上午與其長女劉奕妤先行搭乘火車
      至高雄鳳山，再由3女劉佩如駕車搭載至台南奇美醫院探
      視當時在奇美醫院住院治療之被告胞妹劉春香，至當晚始
      搭乘晚班火車返回台東，其當日均不在台東農場知本分場
      辦公室乙情，業據證人劉奕妤證述在卷（本院上訴卷第
      212至214頁），並有被告己○○之請假單及知本分場簽到
      簿可證（本院上訴卷第138、139頁），故甲○○所稱94年
      5月17日在被告己○○知本分場辦公室給付賄款4萬元，並
      非事實。另94年6月21日，因行政院退輔會主任委員來台
      東視察，被告己○○於當日上午即至池上之台東農場陪同
      視察，下午又至台東榮民服務處參加「與民有約榮民墾談
      會」，全日不在知本分場辦公室，有台東農場94年6月大
      事記可證（本院上訴卷第164、165頁），被告甲○○所稱
      於94 年6月21日被告己○○知本分場辦公室給付賄款6萬
      元，亦不實在。甲○○所稱於94年2、3月間交付第1筆賄
      款5萬元乙節，亦僅有甲○○之證述，欠缺其他佐證，併
      以其所稱第2、3筆交付賄款之時地查與事實未合，即無由
      認定。況且，被告甲○○於原審及本院上訴審對於交付上
      揭金錢部分變更其詞，改稱乃為答謝被告己○○讓伊整地
      ，並無對價關係，更於96年11月20日本院上訴審證稱：「
      那時候被羈押，調查局說不是針對我，說出來就沒有罪，
      也因那時候我是很怕。」（本院上訴卷第216頁），完全
      否認交付己○○賄款之事實，是被告甲○○此部分之證詞
      與事實不符，顯有瑕疵可指。公訴人復未提出其他積極證
      據，使本院確信無疑。依上開說明，被告2人此部分罪嫌
      不足，因公訴人認與被告2人前開有罪之犯罪事實有裁判
      上一罪關係，爰不另為無罪之諭知。
五、原審對被告等論罪科刑固非無見，惟誤認被告共犯侵占公有
    財物罪，認定被告有上開不另無罪諭知之犯罪行為，及將甲○○堆放土石之知本段3928、3832-2及射馬干段314地號土
    地，亦誤為挖取石塊之土地，自有未當。被告己○○上訴否
    認犯罪，及被告甲○○上訴謂其僅成立刑法竊盜罪，雖均無
    理由。然原判決既有未洽仍應撤銷改判。爰審酌被告己○○
    身為知本分場主任，不思妥善管理農場土地，竟濫用職權出
    具切結書掩護甲○○共同竊取石塊公有財物，因而遭竊取之
    公有石塊達43218 立方公尺，對國家法益危害非輕，且於犯
    後猶飾詞狡辯，未見悔悟，惟衡以該罪法定刑度及本案情節
    ，檢察官原求處無期徒刑略嫌過重，且亦經檢察官於審理中
    修正求處有期徒刑並從重量刑（見原審卷第46 4頁審理筆錄
    ）；被告甲○○為圖私利，明知石塊公有財物不得擅取，仍
    為本件竊取犯行，且所竊取之石塊數量甚鉅，甲○○因而可
    獲得價款300餘萬元，被告2人犯罪情節非輕，上訴後均矢口
    否認犯行，難認有何悔意，分別量處如主文所示之刑。並均
    應依修正前貪污治罪條例第17條規定諭知褫奪公權，而褫奪
    公權係屬從刑，應隨同主刑適用同一準據法，有最高法院前
    開刑事庭會議決議可參，爰併依修正前刑法第37條第2 項規
    定，分別宣告被告己○○褫奪公權8 年、被告甲○○褫奪公
    權5 年。另被告己○○、甲○○2 人因本件犯罪所得財物公
    有石塊43218立方公尺，應依貪污治罪條例第10條第1項、第
    2 項規定予以連帶追繳，並應發還被害人行政院退除役官兵
    輔導委員會，若全部或一部無法追繳時，公有石塊部分應追
    徵其價額發還被害人。
據上論斷，應依刑事訴訟法第369條第1項前段、第364條、第299
條第1項前段，貪污治罪條例第2條前段、第3條、第4條第1項第1
款、第10條第1項、第2項、第17條，刑法第11條、第2條第1項，
修正前刑法第28條、第56條、第37條第2項，證人保護法第14條
第1項，判決如主文。
本案經檢察官戊○○到庭執行職務。
中    華    民    國    98    年    1     月    5     日
                        刑事庭審判長法  官  謝志揚
                                    法  官  賴淳良
                                    法  官  劉雪惠
以上正本證明與原本無異。
如不服本判決，應於判決送達後10日內，向本院提出上訴狀。其
未敘述理由者，並應於提出上訴狀後10日內本院補提理由狀（均
須按他造當事人之人數附繕本）「切勿逕送上級法院」。
                                     書記官 李德霞
中    華    民    國    98    年    1     月    5     日
附錄  本案論罪科刑法條全文
貪污治罪條例第2條
公務員犯本條例之罪者，依本條例處斷。
貪污治罪條例第3條
與前條人員共犯本條例之罪者，亦依本條例處斷。
貪污治罪條例第4條
有下列行為之一者，處無期徒刑或 10 年以上有期徒刑，得併科
新台幣 1 億元以下罰金：
一  竊取或侵占公用或公有器材、財物者。
二  藉勢或藉端勒索、勒徵、強占或強募財物者。
三  建築或經辦公用工程或購辦公用器材、物品，浮報價額、數
    量、收取回扣或有其他舞弊情事者。
四  以公用運輸工具裝運違禁物品或漏稅物品者。
五  對於違背職務之行為，要求、期約或收受賄賂或其他不正利
    益者。
前項第 1 款至第 4 款之未遂犯罰之。
貪污治罪條例第10條
犯第 4 條至第 6 條之罪者，其所得財物，應予追繳，並依其情
節分別沒收或發還被害人。
前項財物之全部或一部無法追繳時，應追徵其價額，或以其財產
抵償之。
為保全前二項財物之追繳、價額之追徵或財產之抵償，必要時得
酌量扣押其財產。
貪污治罪條例第17條
犯本條例之罪，宣告有期徒刑以上之刑者，並宣告褫奪公權。
附表：丙○○委由丁○○○支付甲○○購石款項之情形：
 ┌──┬────┬──────┬───────────┐
 │編號│結算之月│應付款項總額│付款方式              │
 │    │份      │（新臺幣）  │                      │
 ├──┼────┼──────┼───────────┤
 │ 一 │九十四年│七十萬元。  │扣除甲○○預支之部分款│
 │    │三月份。│            │項後，分數次以丁○○○│
 │    │        │            │於中國農民銀行開立帳號│
 │    │        │            │00000000000│
 │    │        │            │號帳戶之支票支付。    │
 ├──┼────┼──────┼───────────┤
 │ 二 │九十四年│一百十二萬六│由丁○○○以同上帳戶開│
 │    │四月份。│千七百元。  │立下列三張支票支付：  │
 │    │        │            │(1)票號Ｚ0000000│
 │    │        │            │  號，金額三十八萬元，│
 │    │        │            │  發票日九十四年五月四│
 │    │        │            │  日。                │
 │    │        │            │(2)票號Ｚ0000000│
 │    │        │            │  號，金額五十萬元，發│
 │    │        │            │  票日九十四年七月十五│
 │    │        │            │  日。                │
 │    │        │            │(3)票號Ｚ0000000│
 │    │        │            │  號，金額十五萬元，發│
 │    │        │            │  票日九十四年七月三十│
 │    │        │            │  日。                │
 ├──┼────┼──────┼───────────┤
 │ 三 │九十四年│四十七萬九千│由丁○○○以同上帳戶開│
 │    │五月份。│九百二十元。│立下列三張支票支付：  │
 │    │        │            │(1)票號Ｚ0000000│
 │    │        │            │  號，金額十五萬元，發│
 │    │        │            │  票日九十四年六月八日│
 │    │        │            │  。                  │
 │    │        │            │(2)票號Ｚ0000000│
 │    │        │            │  號，金額十五萬元，發│
 │    │        │            │  票日九十四年七月三十│
 │    │        │            │  日。                │
 │    │        │            │(3)票號Ｚ0000000│
 │    │        │            │  號，金額十七萬九千九│
 │    │        │            │  百二十元，發票日九十│
 │    │        │            │  四年八月三十日。    │
 ├──┼────┼──────┼───────────┤
 │ 四 │九十四年│七十一萬八千│未及結算即經檢警查獲，│
 │    │六月份。│六百二十元。│尚未付款。            │
 └──┴────┴──────┴───────────┘


司法院資訊處製作；財團法人民間司法改革基金會備份。
